臺灣新北地方法院刑事裁定　　　　　　110年度撤緩字第129號
聲　請　人　臺灣新北地方檢察署檢察官
受　刑　人　蔡柏均




上列聲請人因受刑人竊盜案件（本院109 年度簡字第6219號），
聲請撤銷緩刑之宣告（110 年度執聲字第923 號），本院裁定如
下：
    主  文
甲○○於本院一○九年度簡字第六二一九號刑事簡易判決所受之
緩刑宣告撤銷。
    理  由
一、聲請意旨略以：受刑人甲○○因犯竊盜案件，經本院以109
    年度簡字第6219號判處科罰金新臺幣（下同）3 千元，緩刑
    2 年，於民國110 年2 月10日確定在案。另於緩刑期前即10
    9 年8 月22日及同年月30日再犯竊盜及公然猥褻罪，經本院
    於109 年12月30日以109 年度簡字第7504號、第7453號分別
    判處罰金1 千元、拘役7 日，均於110 年2 月10日確定。受
    刑人因有上揭犯罪事由，足認其不知悔悟自新，原宣告之緩
    刑難收其預期效果，而有執行刑罰之必要，合於刑法第75條
    之1 第1 項第1 款所定得撤銷緩刑宣告之原因，爰依刑事訴
    訟法第476 條規定，聲請撤銷受刑人前開緩刑之宣告等語。
二、按緩刑之宣告應撤銷者，由受刑人所在地或其最後住所地之
    地方法院檢察官聲請該法院裁定之，刑事訴訟法第476 條定
    有明文。次按受緩刑之宣告，而有在緩刑前因故意犯他罪，
    而在緩刑期內受六月以下有期徒刑、拘役或罰金之宣告確定
    之情形，足認原宣告之緩刑難收其預期效果，而有執行刑罰
    之必要者，得撤銷其緩刑宣告，刑法第75條之1 第1 項第1
    款定有明文。考其立法意旨，乃採裁量撤銷主義，賦予法院
    撤銷與否之權限。惟審認是否「得撤銷」之實質要件，厥為
    「足認原宣告之緩刑難收其預期效果，而有執行刑罰之必要
    」。故於上揭「得」撤銷緩刑之情形，法官應依職權本於合
    目的性之裁量，妥適審酌被告所犯前後數罪間，關於法益侵
    害之性質、再犯之原因、違反法規範之情節是否重大、被告
    主觀犯意所顯現之惡性及其反社會性等情，是否已使前案原
    為促使惡性輕微之被告或偶發犯、初犯改過自新而宣告之緩
    刑，已難收其預期之效果，而確有執行刑罰之必要。
三、經查：
  ㈠受刑人甲○○因於109 年6 月9 日犯竊盜罪，經本院於109
    年12月28日以109 年度簡字第6219號刑事簡易判決判處科罰
    金3 千元，緩刑2 年，於110 年2 月10日確定，緩刑期間自
    110 年2 月10日至112 年2 月9 日（下稱前案）。另受刑人
    於緩刑期「前」之109 年8 月22日及同年月30日，因犯竊盜
    、公然猥褻罪，經本院於109 年12月30日以109 年度簡字第
    7504號、第7453號刑事簡易判決，分別就竊盜罪犯行判處罰
    金1 千元、就公然猥褻罪犯刑判處拘役7 日，2 案均於110
    年2 月10日確定（下合稱後案）等情，有各該判決書、臺灣
    高等法院被告前案紀錄表等在卷可稽，並經本院依職權調閱
    上開前、後案之卷宗核閱屬實，相關證據亦已影印附卷為佐
    ，是受刑人確有於緩刑「前」故意犯他罪，而在緩刑期內受
    有期徒刑6 月以下刑之宣告確定之事實，合於刑法第75條之
    1 第1 項第1 款之事由，首堪認定。
  ㈡本院審酌受刑人所犯前案及後案中之109 年度簡字第7504號
    案件（下稱後案A ），皆係竊盜案件，同屬對他人財產權之
    侵害，且觀諸上開2 案之判決內容，受刑人均係隨機徒手竊
    取他人財物，犯罪情節、類型、手法同一，且前案於109 年
    6 月9 日所為之竊盜犯行，經警方調閱現場監視器錄影畫面
    循線追查後，認被告涉嫌犯案，於109 年6 月15日通知被告
    至警局製作警詢筆錄，被告於警詢時就其竊盜犯行坦承不諱
    ，並陳稱：希望跟對方和解，當時一時衝動便拿走了等語，
    因而查獲，然嗣於同年8 月25日偵訊時，被告並未到庭，到
    庭之告訴人表示被告並未與其聯繫，並未和解，遭竊物品亦
    未歸還等情，此有前案109 偵29371 卷內之警詢筆錄、監視
    器錄影畫面擷取照片、偵訊筆錄等資料影印後附卷為佐。而
    後案A 於109 年8 月22日所為之竊盜犯行，被告於109 年8
    月22日警詢時自陳：因為我剛好送貨上樓，我下樓時看到被
    害人的雨衣，感覺不錯，一時衝動就順手拿取等語，可見被
    告前案、後案A 均隨機犯案，且於前案於109 年6 月15日遭
    警方查獲後不久，即又起意為相類似犯行，審酌其於前案遭
    警方查獲時，對其犯行之違法性已有認識，卻仍不知悔改再
    犯後案A ，可認其主觀上法敵對意識及反社會性非輕，且由
    上開兩案相類似之手法、動機，足認兩案關聯並非薄弱，其
    於前案所犯竊盜罪並非偶罹刑章，從而足認原宣告之緩刑確
    實難收其預期之效果，而有執行刑罰之必要，是聲請人聲請
    撤銷受刑人前揭緩刑之宣告，核與刑法第75條之1 第1 項第
    1 款規定相符，應予准許，爰裁定撤銷受刑人緩刑之宣告如
    主文所示。
  ㈢至於聲請意旨另以後案中之109 年度簡字第7453號，受刑人
    係犯公然猥褻罪（下稱後案B ），據此向本院聲請撤銷前案
    之緩刑宣告乙節，本院審酌受刑人前案係犯竊盜罪，後案B
    係犯刑法第234 條第1 項之公然猥褻罪，前、後兩案之犯罪
    型態、犯罪原因、手段、侵害法益均不相同而難以比擬，足
    認兩罪關聯尚屬薄弱；且受刑人所犯後案B 之犯罪日期（即
    109 年8 月30日）先於前案之判決日期（即109 年12月28日
    ），係於前案經法院判決而受緩刑宣告確定之前，斯時受刑
    人尚不知前案將受緩刑之宣告，已無所謂緩刑宣告對其不存
    惕勵效果之情形。末聲請人復未就後案B 部分提出其他積極
    證據或具體敘明受刑人有何情狀足認「原宣告之緩刑難收其
    預期效果，而有執行刑罰之必要」，自難認受刑人有合於刑
    法第75條之1 第1 項第1 款得撤銷緩刑宣告之情事。是聲請
    人以後案B 聲請撤銷受刑人之緩刑宣告，即非有據，就此部
    分原應予駁回，然聲請人既同時以後案A 、B 聲請撤銷前案
    之緩刑宣告，而後案A 經本院審酌後認聲請人之聲請為有理
    由裁定准許如主文所示，自不因後案B 之聲請無理由而受影
    響，故毋庸另為駁回之諭知，附此敘明。
四、應依刑事訴訟法第476條，刑法第75條之1第1項第1款，裁定
    如主文。
 
中    華    民    國   110    年    10    月    12    日
                  刑事第十八庭  法  官  劉容妤
上列正本證明與原本無異。
如不服本裁定，應於裁定送達後五日內敘明抗告理由，向本院提
出抗告狀。
 
                                書記官  林翠茹
中    華    民    國   110    年    10    月    13    日